【裁判字號】    94,訴,670
【裁判日期】    950127
【裁判案由】    違反毒品危害防制條例
【裁判全文】
臺灣嘉義地方法院刑事判決               94年度訴字第670號
公  訴  人  臺灣嘉義地方法院檢察署檢察官
被      告  甲○○
                    （另案於嘉義監獄鹿草分監執行中）
上列被告因違反毒品危害防制條例案件，經檢察官提起公訴（九
十四年度毒偵緝字第四八號、九十四年度毒偵緝第四九號），本
院合議庭裁定由受命法官以簡式程序進行審理，判決如下：
    主  文
甲○○連續施用第一級毒品，累犯，處有期徒刑玖月。又施用第
二級毒品，累犯，處有期徒刑肆月。應執行有期徒刑壹年。
    事  實
一、甲○○前於民國八十二年間因違反肅清煙毒條例案件，經本
    院以八十二年度訴字第一九七號判處有期徒刑三年二月，並
    經臺灣高等法院臺南分院駁回上訴確定，復於八十三年間因
    違反肅清煙毒條例案件及違反麻醉藥品管制條例案件，經臺
    灣臺北地方法院以八十三年度訴緝字第四二八號判處應執行
    有期徒刑三年四月確定，上開二案接續執行，後於八十六年
    十月十六日縮短刑期假釋出監並交付保護管束。然甲○○復
    於假釋期間內在八十八年間因施用毒品案件，經本院以八十
    八年度毒聲字第一二四三號裁定送觀察勒戒後，認無繼續施
    用毒品傾向，於八十八年十一月二日執行完畢釋放；而上開
    假釋亦因此遭撤銷，於九十年二月二十日入監執行殘刑，後
    於九十三年四月十七日縮短刑期執行完畢。
二、詎甲○○仍不知悛悔，於距上開觀察、勒戒期滿執行完畢五
    年內，另基於施用第一級毒品之概括犯意，於九十三年八月
    間某日起至九十四年四月九日某時許止之期間內，先後在其
    位於嘉義縣民雄鄉○○村○○路○段一二四巷八弄三十八號
    及臺北縣板橋市○○街八十五之二號之住處及居所內，依每
    天施用二次至三次之頻率，以使用針筒注射方式，連續施用
    海洛因多次；又另基於施用第二級毒品之犯意，於九十三年
    九月四日下午七時許（起訴書誤載為下午六時五十三分許）
    為警採尿前九十六小時內某時，在其位於嘉義縣民雄鄉○○
    村○○路○段一二四巷八弄三十八號之住處內，施用甲基安
    非他命乙次。嗣先後於九十三年九月四日下午六時三十六分
    許，在嘉義縣朴子市自來水場旁空地，為警查獲，而於查獲
    當日得甲○○同意採其尿液送驗，其結果呈嗎啡陽性及甲基
    安非他命陽性反應。復於同年十月六日下午四時五分許，在
    嘉義縣民雄鄉○○村○○路○段一二四巷八弄三十八號住處
    內，為警搜索查獲，而於查獲當日得甲○○同意採其尿液送
    驗，其結果呈嗎啡陽性反應，始查知上情。
三、案經嘉義縣警察局及嘉義縣警察局民雄分局報請臺灣嘉義地
    方院檢察署檢察官偵查起訴。
    理  由
一、訊據被告甲○○對於上開犯罪事實均坦承不諱（見本院卷第
    52頁、第68頁、第70頁）；參以於九十四年九月四日下午七
    時許，得被告同意採尿送驗，其結果確呈嗎啡陽性（按施用
    海洛因後，經人體之水解代謝作用，會呈嗎啡陽性反應）及
    甲基安非他命陽性反應等情，有嘉義縣衛生局煙毒尿液檢驗
    單及代號與真實姓名對照表各乙份可佐；而於九十四年十月
    六日被告為警搜索查獲當日，得被告同意採尿送驗，其結果
    確呈嗎啡陽性反應等情，亦有嘉義縣衛生局煙毒尿液檢驗單
    及代號與真實姓名對照表各乙份可憑，均足資擔保被告於本
    院審理時所為之上開任意性自白具有相當程度之真實性，而
    得使本院確信被告前述自白確與事實相符，應堪採信。又被
    告於假釋期間內在八十八年間因施用毒品案件，經本院以八
    十八年度毒聲字第一二四三號裁定送觀察勒戒後，認無繼續
    施用毒品傾向，於八十八年十一月二日執行完畢釋放等情，
    有被告之在監在押紀錄表及臺灣高等法院被告全國前案紀錄
    表各乙份附卷可佐。是被告於觀察、勒戒執行完畢後五年內
    再犯施用海洛因及甲基安非他命毒品之犯行，洵堪認定，應
    依法論科。
二、按海洛因、甲基安非他命分別屬毒品危害防制條例所定之第
    一級、第二級毒品，故核被告甲○○所為，係犯毒品危害防
    制條例第十條第一項、第二項之施用第一級、第二級毒品罪
    ；其施用前持有海洛因及施用前持有甲基安非他命之低度行
    為，為施用之高度行為所吸收，均不另論罪。再被告上揭多
    次施用海洛因之行為，時間緊接，且觸犯犯罪構成要件相同
    之罪名，顯係基於概括犯意反覆為之，應依連續犯規定論以
    一罪，並加重其刑。而被告所犯上開二罪，罪名互異，犯意
    各別，應分論併罰。又查被告前於八十二年間因違反肅清煙
    毒條例案件，經本院以八十二年度訴字第一九七號判處有期
    徒刑三年二月，並經臺灣高等法院臺南分院駁回上訴確定，
    復於八十三年間因違反肅清煙毒條例案件及違反麻醉藥品管
    制條例案件，經臺灣臺北地方法院以八十三年度訴緝字第四
    二八號判處應執行有期徒刑三年四月確定，上開二案接續執
    行，後於八十六年十月十六日縮短刑期假釋出監並交付保護
    管束，後因施用毒品案件遭撤銷假釋，於九十年二月二十日
    入監執行殘刑，後於九十三年四月十七日縮短刑期執行完畢
    等情，則有被告之臺灣高等法院被告全國前案紀錄表乙份附
    卷可佐，其於五年內再犯本件有期徒刑以上之罪，為累犯，
    上開施用第一級毒品部分，應依刑法第四十七條遞加重其刑
    ，而上開施用第二級毒品部分則應依刑法第四十七條加重其
    刑。爰審酌被告前有違反肅清煙毒條例及麻醉藥品管理條例
    案件之素行，且曾因施用毒品而經觀察、勒戒程序，竟未思
    悔改，顯然缺乏禁絕毒害決心，與被告施用毒品之頻率、次
    數，以及施用毒品犯行係屬戕害自身健康之行為，尚未危害
    他人，且被告於本院審理中能坦承犯行，態度尚稱良好等一
    切情狀，分別量處如主文所示之刑，並定其應執行之刑（按
    數罪併罰中之一罪，依刑法規定得易科罰金，若因與不得易
    科之他罪併合處罰結果而不得易科罰金時，原得易科部分所
    處之刑，自亦無庸為易科折算標準之記載，司法院大法官議
    決釋字第一四四號解釋及最高法院八十三年度臺抗字第一三
    三號裁定參照），以資懲儆。
據上論斷，應依刑事訴訟法第二百七十三條之一第一項、第二百
九十九條第一項前段，毒品危害防制條例第十條第一項、第二項
，刑法第十一條、第五十六條、第四十七條、第五十一條第五款
，判決如主文。
本案經檢察官吳咨泓到庭執行職務。
中    華    民    國    95    年    1   月    27     日
                  刑事第四庭    法  官  曾宏揚
上列正本證明與原本無異。
如不服本判決，應於判決送達後10日內向本院提出上訴狀（應附
繕本）。
中    華    民    國    95    年    1   月    27     日
                                書記官  陳慶昀
附錄論罪科刑法條：
毒品危害防制條例第10條
施用第一級毒品者，處 6 月以上 5 年以下有期徒刑。
施用第二級毒品者，處 3 年以下有期徒刑。


司法院資訊處製作；財團法人民間司法改革基金會備份。
